臺灣臺東地方法院刑事裁定
110年度聲字第299號
聲  請  人  臺灣臺東地方檢察署檢察官
受  刑  人  黃宇綸




上列聲請人因對受刑人數罪併罰有二裁判以上，聲請定其應執行
之刑（110年度執聲字第218號），本院裁定如下：
    主  文
黃宇綸犯附表所示之罪，各處如附表所載之刑，應執行有期徒刑
參年拾月。
    理  由
一、聲請意旨略以：受刑人黃宇綸因犯如附表所示等案件，先後
    經法院判決確定如附表，應依刑法第53條、第51條第5款定
    其應執行之刑，爰依刑事訴訟法第477條第1項聲請定其應執
    行刑等語。
二、按裁判確定前犯數罪者，併合處罰之。但得易科罰金之罪與
    不得易科罰金之罪不在此限；前項但書情形，受刑人請求檢
    察官聲請定應執行刑者，依第51條規定定之；數罪併罰，有
    二裁判以上者，依刑法第51條之規定，定其應執行之刑；數
    罪併罰，分別宣告其罪之刑，宣告多數有期徒刑者，於各刑
    中之最長期以上，各刑合併之刑期以下，定其刑期。但不得
    逾三十年。刑法第50條第1項第1款、第2項、第53條、第51
    條第5款分別定有明文。次按法律上屬於自由裁量之事項，
    有其外部性界限及內部性界限，並非概無拘束。依據法律之
    具體規定，法院應在其範圍選擇為適當之裁判者，為外部性
    界限；而法院為裁判時，應考量法律之目的，及法律秩序之
    理念所在者，為內部性界限。法院為裁判時，二者均不得有
    所踰越。在數罪併罰，有二裁判以上，定其應執行之刑時，
    固屬於法院自由裁量之事項，然仍應受前揭外部性界限及內
    部性界限之拘束（最高法院80年台非字第473號、93年度台
    非字第192號裁判要旨參照）。末按裁判以上數罪，縱其中
    一部分已執行完畢，如該數罪尚未全部執行完畢，因與刑法
    第54條，及司法院院字第1304號解釋所謂僅餘一罪之情形有
    別，自仍應依刑法第53條之規定，定其應執行之刑。而定應
    執行之刑，應由犯罪事實最後判決之法院檢察官聲請該法院
    依法裁定之，不能因犯罪之一部分所科之刑業經執行完畢，
    而認檢察官之聲請為不合法，予以駁回，至已執行部分，自
    不能重複執行，應由檢察官於指揮執行時扣除之，此與定應
    執行刑之裁定無涉（最高法院81年度台抗字第464號、86年
    度台抗字第472號裁定意旨參照）。
三、次按定應執行刑之裁定與科刑判決有同等效力，其經裁定確
    定者，自具有實質之確定力。判決確定之數罪，已經裁判定
    其應執行之刑確定者，除（一）增加合於定應執行刑要件之
    他罪刑；（二）原定執行刑之數罪中部分罪刑因非常上訴、
    再審程序經撤銷改判，或有赦免、減刑等情形，而有另定應
    執行刑之必要者外，對於已經裁判定應執行刑確定之數罪，
    如就其部分之罪，再行重複聲請另定其應執行刑者，仍屬違
    反一事不再理原則，並不以各罪範圍均相同，即全部重複再
    行裁定定其應執行刑為限（最高法院110年度台抗大字第489
    號刑事裁定意旨參照）。經查：
(一)本件受刑人因犯如附表所示之各罪等，經臺灣臺南地方法院
    、臺灣雲林地方法院、臺灣彰化地方法院、本院先後判處如
    附表所示之刑確定，有各該判決書及臺灣高等法院被告前案
    紀錄表等資料在卷可稽。又受刑人所犯如附表編號1、編號4
    所示之罪及所示之刑，為得易科罰金之案件，而附表編號2
    、編號3所示之罪及所示之刑，則為不得易科罰金之案件，
    依前揭刑法第50條第1項但書第1款之規定，本不得併合處罰
    ，惟受刑人已就附表編號1至4所示之罪請求檢察官聲請定應
    執行刑在案，有受刑人請求臺灣臺東地方檢察署檢察官向法
    院聲請定應執行刑須知暨聲請書1份在卷可稽，茲檢察官以
    本院為上開案件犯罪事實最後判決之法院，聲請定其應執行
    之刑，本院審核各案卷無誤，認其聲請核無不合，爰依法定
    其應執行之刑如主文所示。
(二)又受刑人所犯附表編號1至3所示之罪雖經臺灣彰化地方法院
    109年度聲字第1085號裁定及臺灣高等法院臺中分院109年度
    抗字第693號裁定定應執行有期徒刑3年8月確定，有臺灣高
    等法院被告前案紀錄表附卷可稽，然依前述最高法院大法庭
    之裁定說明，附表編號4之罪，應屬前揭「增加合於定應執
    行刑要件之他罪刑」例外情況，未違反一事不再理之原則，
    且本院就附表編號1至4所示各罪再為定應執行刑之裁判時，
    自應受上開裁定所為定應執行刑之內部性界限之拘束，即不
    得重於附表編號1至3所示罪刑所定之執行刑有期徒刑3年8月
    與附表編號4所示之罪所處之刑加計之刑期總和，此係對受
    刑人有利之事項。至於受刑人所犯附表編號1之罪，雖於民
    國107年1月24日易科罰金繳清執行完畢，有上開被告前案紀
    錄表在卷可稽，惟附表編號1所示之罪係在附表編號4所示之
    罪判決確定前所犯，合於數罪併罰要件，依上開說明，僅由
    檢察官於指揮執行時扣除之，併此指明。
(三)另受刑人所犯附表編號3所示之罪，業經臺灣彰化地方法院
    以107年度金訴字第17號判決判處應於刑之執行前，令入勞
    動場所強制工作3年確定部分，則不在本件有期徒刑定應執
    行刑之範圍內，附此敘明。
三、依刑事訴訟法第477條第1項，刑法第53條、第50條第2項、
    第51條第5款，裁定如主文。
中　　華　　民　　國　　110 　年　　10　　月　　4 　　日
                  刑事第二庭  法　官  姚亞儒
以上正本證明與原本無異。
如不服本裁定，應於裁定送達後5日內向本院提出抗告狀（須附
繕本）。
「切勿逕送上級法院」
                              書記官  楊姿敏　　　　　
中　　華　　民　　國　　110 　年　　10　　月　　4 　　日
附表：受刑人黃宇綸定應執行刑案件一覽表 　　　　　　　
編　　　　　號  1 2 　　　 3       4 罪　　　　　名  犯不能安全駕駛動力交通工具罪 犯三人以上共同詐欺取財罪 （2次） 犯三人以上共同詐欺取財罪 （2次） 幫助犯詐欺取財罪 宣　　告　　刑  有期徒刑2月，如易科罰金，以新臺幣1,000折算1日。 有期徒刑1年4月 有期徒刑1年1月 應執行有期徒刑1年9月 有期徒刑1年8月 有期徒刑1年2月 應執行有期徒刑1年10月，刑前強制工作3年 有期徒刑3月，如易科罰金，以新臺幣1,000折算1日。  犯　罪　日　期  106年8月1日 106年10月25日 (2次) 106年10月23日 （2次） 106年10月17日 偵查(自訴)機關 年　度　案　號  臺南地檢106年度偵字第13971號  雲林地檢106年度偵字第6546號、 107年度偵字第2887號、第2003號 彰化地檢107年度偵字第3443號、第3228號 臺東地檢110年度偵字第990號 最　後 事實審 法　　院 臺南地院 雲林地院 彰化地院 臺東地院  案　　號 106年度交簡字第4233號 107年度訴字第941號 107年度金訴字第17號 110年度東簡字第123號  判決日期 106年9月29日 108年3月27日 108年6月11日 110年6月25日 確　定 判　決 法　　院 臺南地院 雲林地院 彰化地院 臺東地院  案　　號 106年度交簡字第4233號 107年度訴字第941號 107年度金訴字第17號 110年度東簡字第123號  確定日期 106年11月13日 108年4月22日 108年7月9日 110年8月2日 備註  編號1至3，依臺灣彰化地方法院109年度聲字第1085號裁定及臺灣高等法院臺中分院109年度抗字第693號裁定，應執行有期徒刑3年8月，刑前強制工作3年（聲請書附表漏載，應予更正）。